臺灣雲林地方法院刑事裁定
111年度撤緩字第17號
聲  請  人  臺灣雲林地方檢察署檢察官
受  刑  人  高柏弘


上列聲請人因受刑人賭博案件（本院109年度簡字第171號），聲
請撤銷緩刑之宣告（110年度執緩字第115號），本院裁定如下：
    主  文
臺灣雲林地方法院一○九年度簡字第一七一號確定判決關於高柏
弘之緩刑宣告撤銷。
    理  由
一、聲請意旨略以：受刑人高柏弘因犯賭博案件，經本院於民國
    109年12月31日以109年度簡字第171號判決判處有期徒刑3月
    （2罪），應執行有期徒刑4月，緩刑2年，於110年2月2日確
    定在案，緩刑期間自110年2月2日起至112年2月1日止（下稱
    前案）。惟受刑人於緩刑前即109年2月間因犯賭博案件，經
    本院於111年2月7日以110年度虎簡字第210號判決判處有期
    徒刑3月，於111年3月8日確定（下稱後案）。依刑法第75條
    之1第1項第1款之規定，屬得撤銷緩刑宣告之原因，爰依刑
    事訴訟法第476條之規定聲請撤銷受刑人於前案所受之緩刑
    宣告。　　
二、按受緩刑之宣告，而於緩刑前因故意犯他罪，而在緩刑期內
    受6月以下有期徒刑、拘役或罰金之宣告確定者，足認原宣
    告之緩刑難收其預期效果，而有執行刑罰之必要者，得撤銷
    其宣告，刑法第75條之1第1項第1款定有明文。考其立法意
    旨，即「關於緩刑之撤銷，現行法第75條第1項固已設有2款
    應撤銷緩刑之原因；至得撤銷緩刑之原因，則僅於保安處分
    章內第93條第3項與撤銷假釋合併加以規定，體例上不相連
    貫，實用上亦欠彈性，爰參酌上開立法例【即德國、奧地利
    現行立法例】增訂本條，於第1項分設4款裁量撤銷之原因，
    其理由如次：㈠現行關於緩刑前或緩刑期間故意犯他罪，而
    在緩刑期內受得易科罰金之有期徒刑之宣告者，列為應撤銷
    緩刑之事由，因認過於嚴苛，而排除第75條應撤銷緩刑之事
    由，移列至得撤銷緩刑事由，俾使『法官依被告再犯情節，
    而裁量是否撤銷先前緩刑之宣告』；㈡如有前開事由，但判決
    宣告拘役、罰金時，可見行為人仍未見悔悟，有列為得撤銷
    緩刑之事由，以資彈性適用，爰於第1項第1款、第2款增訂
    之。…㈢本條採用『裁量撤銷主義』，賦與法院撤銷與否之權限
    ，特於第1項規定實質要件為『足認原宣告之緩刑難收其預期
    效果，而有執行刑罰之必要』，供作審認之標準。…」核亦足
    見，於上揭「得」撤銷緩刑之情形，法官應依職權本於合目
    的性之裁量，妥適審酌被告所犯前後數罪間，關於法益侵害
    之性質、再犯之原因、違反法規範之情節是否重大、被告主
    觀犯意所顯現之惡性及其反社會性等情，是否已使前案原為
    促使惡性輕微之被告或偶發犯、初犯改過自新而宣告之緩刑
    ，已難收其預期之效果，而確有執行刑罰之必要，此與刑法
    第75條第1項所定2款要件有一具備，即毋庸再行審酌其他情
    狀，應逕予撤銷緩刑之情形，尚有不同。次按緩刑之宣告應
    撤銷者，由受刑人所在地或其最後住所地之地方法院檢察官
    聲請該法院裁定之，刑事訴訟法第476條亦有明定。
三、經查：
  ㈠受刑人之戶籍設於雲林縣○○市○○路000巷00號，此有個人戶籍
    資料查詢結果在卷可佐，足認受刑人最後住所地係在本院管
    轄區域內，是聲請人向本院提出本件聲請，於法要無不合，
    核先敘明。
  ㈡聲請意旨所指受刑人於前案緩刑前所犯後案，後案並於前案
    緩刑期間經判處得易科罰金之有期徒刑3月確定等情，有上
    開判決書及臺灣高等法院被告前案紀錄表在卷可稽，堪以認
    定。
　㈢查受刑人前因與翁瑋䔗、許妙慈共同基於聚眾賭博之犯意聯絡
    ，由受刑人於106年8月31日起至108年6月26日止，擔任址設
    雲林縣○○市○○路00號之「千百度電子遊戲場」之現場負責人
    ，在上址擺放賭博性電玩機檯，聚集不特定之人賭博財物，
    嗣於108年6月26日上午7時50分許，為警在上址執行搜索當
    場查獲；受刑人又因與翁瑋䔗共同基於聚眾賭博之犯意聯絡
    ，由受刑人於106年8月31日起至108年6月26日止，擔任址設
    雲林縣○○市○○路00號之「一樂電子遊戲場」之現場負責人，
    在上址擺放賭博性電玩機檯，聚集不特定之人賭博財物，嗣
    於108年6月26日晚間9時55分許，為警在上址執行搜索當場
    查獲等情，而經本院於109年12月31日以109年度簡字第171
    號判決判處有期徒刑3月（共2罪），應執行有期徒刑4月，
    緩刑2年，於110年2月2日確定在案。詎受刑人於緩刑前之10
    9年2月間某日起，迄109年12月29日為警查獲時止，復與程
    士育基於聚眾賭博之犯意聯絡，由程士育擔任址設雲林縣○○
    鎮○○路0段000號之「玖玖電子遊戲場」之實際負責人，在上
    開遊戲場內利用所各擺設之45臺之賭博性電玩機檯，供不特
    定之多數賭客於該店內賭博財物，而受刑人擔任開分員，陸
    續聚集不特定之賭客到場把玩賭博性電玩機檯賭博財物等情
    ，再經本院於111年2月7日以110年度虎簡字第210號判決判
    處有期徒刑3月，於111年3月8日確定等情，有上揭刑事判決
    及臺灣高等法院被告前案紀錄表在卷足憑。觀諸受刑人再次
    犯案時點，恰緊接在前案於108年7月1日偵查中，可知受刑
    人於前案尚在檢察官進行偵查時，即另行起意違犯聚眾賭博
    罪責，而其先後擔任現場負責人、開分員之犯案分工模式均
    相似，再次實施聚眾賭博犯行期間亦長，足見受刑人並無因
    違犯前案遭檢警查獲起訴即知所警惕，而未見其悔悟自新之
    心甚明，是原宣告之緩刑顯難收預期效果，自仍有執行刑罰
    之必要。從而，本件合於前開刑法規定，聲請人所為之聲請
    有理由，應予准許。　
四、依刑事訴訟法第476條，刑法第75條之1第1項第1款，裁定如
    主文。 　　　
中　　華　　民　　國　　111 　年　　5 　　月　　13　　日
　　　　　　　　　刑事第六庭    法  官  陳韋仁
以上正本證明與原本無異。　　　　　　　　　　　
如不服本裁定，應於裁定送達後5日內敘明抗告理由，向本院提
出抗告狀。
                                書記官  詹惠如
中　　華　　民　　國　　111 　年　　5 　　月　　13　　日